Inventaris van het archief van de Afdeling Pensioenen van het Ministerie van Financiën, (1899) 1904-1933
Nationaal Archief, Den Haag
- DOSSIERS, 2.
  - Politieke pensioenen, 2.4
    - Voorbereiding van de wet tot uitvoering van artikel 90, laatste lid, der Grondwet betreffende toekenning van pensioen aan gewezen leden van de Tweede Kamer der Staten-Generaal. (Wet van 21 nov. 1924 S.522), 1922-1924; 209; 1 omslag
    - Voorbereiding van een algemene maatregel van bestuur als bedoeld in art. 18 der wet van 21 november 1924 S.522, tot uitvoering van art. 90, laatste lid, van de Grondwet inzake het aanvragen van pensioen of van een weduwen- of wezenpensioen. (KB 26 jan. 1925 S.21), 1924-1925; 154; 1 omslag
    - Mededelen aan de minister van Binnenlandse Zaken dat geen bezwaar bestaat tegen pensioenregelingen voor wethouders en gedeputeerden., 1923, 1931; 140; 1 omslag
  - Spoorwegpensioenen, 2.5
    - Medewerking aan de voorbereiding, toepassing en wijziging van de Pensioenwet voor Spoorwegambtenaren 1925. (Wet van 29 juni 1925 S.294), 1919-1933; 147; 1 omslag
  - Overzeese pensioenen, 2.6
    - Toekenning van pensioen aan gouverneurs van Suriname en Curaçao., 1904-1925; 101; 1 omslag
    - Voorbereiding van een regeling omtrent het behoud van uitzicht op Nederlands pensioen door onderwijzers bij overgang naar het bijzonder lager onderwijs in de kolonie Suriname of in de kolonie Curaçao, zomede omtrent de mate van vergelding met Nederlands pensioen van vroeger krachtens detachering in 's Rijks koloniën bewezen diensten. (Wet van 29 mei 1920 S.280), 1913-1920; 146; 1 omslag
    - Behandeling van verzoeken van belangengroepen om verhoging van koloniale militaire pensioenen., 1921-1928; 249; 1 omslag
    - Afwijzing van een voorstel om aan weduwen van ridders Militaire Willemsorde beneden de rang van officier een pensioen toe te kennen., 1924; 250; 1 omslag
  - Militaire pensioenen, 2.7
    - wetgeving, 2.7.1
      - Verslag van de Commissie belast met het ontwerpen van grondslagen voor een rijkspensioenfonds voor weduwen en wezen van militairen beneden de rang van officier., ca. 1909; 31; 1 deel
      - Medewerking aan herziening en toepassing van de Weduwenwetten voor de land- en zeemacht 1909., 1913-1921; 151; 1 omslag
      - Voorbereiding van de wet houdende intrekking van de wet van 15 april 1854 S.41 tot regeling van het pensioen der militaire leden van het Hoog Militair Gerechtshof. (Wet van 15 jan. 1916 S.29), 1914-1915; 153; 1 omslag
      - Behandeling van verzoeken van gepensioneerden en belangengroepen om verhoging en verbetering van pensioenen voor het militair personeel van de land- en zeemacht., 1915-1926; 251; 1 omslag
      - Beantwoording van een vraag van een kamerlid over de herziening van de militaire pensioenwetten 1902., 1918; 252; 1 omslag
      - Voorbereiding en wijziging van de Militaire Weduwenwet 1922., 1921-1933; 152; 1 pak
      - Voorbereiding en wijziging van de pensioenregeling van de reserve-adjudanten-onderofficieren van de landmacht en van hun weduwen en wezen. (Wetten van 2 juli 1923 S.326, 5 juni 1925 S.225 en 28 dec. 1926 S.442), 1923-1926; 255; 1 omslag
      - Voorbereiding van wetten tot wijziging van de Pensioenwetten voor de landmacht en voor de zeemacht (S.66-65). (Wetten van 27 juni 1925 S.277 en 29 dec. 1932 S.681), 1924-1932; 258; 1 omslag
    - toepassing, 2.7.2
      - Intrekking van Koninklijke besluiten tot toekenning van pensioen aan weduwen van militairen, als gevolg van de bepalingen van de Militaire Weduwenwet 1922., 1922, 1926; 253; 1 omslag
      - Voorbereiding, aanvulling en wijziging van een algemene maatregel van bestuur ter uitvoering van de artt. 23 der Pensioenwetten voor de landmacht en de zeemacht 1922 (S.66-65) en van de artt. 11, 15, 25, 59, tweede lid 3n 74 der Militaire Weduwenwet 1922 inzake vrijwillige verzekering. (KB 6 mrt. 1924 S.98), 1922-1926; 254; 1 omslag
      - Voorbereiding, wijziging en aanvulling van een algemene maatregel van bestuur, bedoeld in art. 72 der Militaire Weduwenwet 1922 en in de artt. 37, vijfde lid, der Pensioenwetten voor de landmacht en voor de zeemacht (S.66-65). (KB 21 dec. 1923 S.554, 5 sep. 1925 S.375 en 1 feb. 1928 S.15), 1923-1928; 256; 1 omslag
      - Voorbereiding van een algemene maatregel van bestuur, bedoeld in art. 23b der Pensioenwetten voor de landmacht en voor de zeemacht (S.66-65) inzake controle op de inkomsten van gepensioneerden., 1924-1925; 257; 1 omslag
      - Voorbereiding van een algemene maatregel van bestuur als bedoeld in art. 38 der Militaire Weduwenwet 1922 inzake uitbetaling van pensioen. (KB 30 dec. 1926 S. 478), 1925-1926; 259; 1 omslag
      - Voorbereiding, wijziging en toepassing van een algemene maatregel van bestuur, bedoeld in art. 10 der Militaire Weduwenwet 1922 en in de artt. 15a der Pensioenwetten voor de landmacht en voor de zeemacht (S.66-65) inzake inhoudingen voor eigen en voor weduwen - en wezenpensioen. (KB 21 nov. 1925 S.451 en 19 jan. 1929 S.11), 1925-1931; 260; 1 omslag
      - Afwijzing van een verzoek van de Bond voor Gepasporteerd (ontslagen) Marinepersoneel om toekenning van uitgesteld pensioen voor haar leden., 1927; 155; 1 omslag
  - Pensioenraden en pensioenfondsen, 2.8
    Zie voor stukken uit de periode 1922-1933 betreffende leden, commissarissen, personeel, begrotingen, jaarverslagen en wetenschappelijke balansen van de Pensioenraad en van het Algemeen Burgerlijk Pensioenfonds ook de inv.nrs. 350-368 van het archief van het Ministerie van Binnenlandse Zaken, Afdeling Pensioenen en Wachtgelden 1934-1966, nummer toegang 2.04.64.
    - Reorganisatie van het bureau van de Pensioenraad voor burgerlijke ambtenaren., 1904-1912; 261; 1 pak
    - Uitbreiding van het gebouw waarin het Pensioenfonds voor Weduwen en Wezen van burgerlijke ambtenaren te 's-Gravenhage is gevestigd., 1904-1919; 158; 1 pak
    - Voorbereiding van wetten tot regeling der ontvangsten en uitgaven van het Weduwen- en wezenfonds voor burgerlijke ambtenaren, van het Weduwen- en wezenfonds voor militairen en gepensioneerde militairen van de Land- en Zeemacht, en van het Pensioenfonds voor de gemeenteambtenaren. (zeer incompleet), 1904-1922; 40; 1 pak
    - Onderzoek naar de werkzaamheden van de Pensioenraad voor burgerlijke ambtenaren en de Militaire Pensioenraad., 1905-1909; 164; 1 pak
    - Beschikbaarstelling van presentiegelden voor leden van de Pensioenraad., 1905-1914; 162; 1 omslag
    - Benoeming en ontslag van leden en secretaris van de Burgerlijke Pensioenraad, de Pensioenraad voor de gemeenteambtenaren en de Militaire Pensioenraad, alsmede commissarissen van de pensioenfondsen., 1905-1920; 157; 1 pak
    - Doen vervaardigen van wetenschappelijke balansen van het Pensioenfonds voor Weduwen en Wezen van burgerlijke ambtenaren., 1905-1923; 160-161; 2 pakken
      - Correspondentie, 160
      - Wetenschappelijke balansen, 161
    - Goedkeuren van instructies en regelingen ten behoeve van het Pensioenfonds voor Weduwen en Wezen van burgerlijke ambtenaren., 1906-1926; 159; 1 omslag
    - Benoeming en ontslag van het personeel van het Weduwenfonds voor de geëmployeerden tot het algemeen bestuur behorende en toekenning van wachtgeld aan een directeur., 1910-1930; 165; 1 omslag
    - Goedkeuring van herinrichting van het archief van de Pensioenraad voor burgerlijke ambtenaren en gedeeltelijke overdracht ervan aan het Algemeen Rijksarchief., 1912-1913; 163; 1 omslag
    - Verlening van duurtebijslag op de tractementen van het personeel van de pensioenraden en van het weduwen- en wezenfonds voor burgerlijke ambtenaren., 1918-1919; 262; 1 omslag
    - Beschikbaarstelling van gelden wegens vergoeding van extra arbeid ten gevolge van de uitvoering van de wet van 1 december 1917 S.671., 1918-1919; 263; 1 omslag
    - Behandeling van klachten van verschillende personen en instanties over de te trage afdoening van pensioenaanvragen door de Pensioenraad., 1919-1932; 109; 1 omslag
    - Goedkeuring van de aankoop van kaartenbakken voor kaartsystemen van de Pensioenraad., 1922-1925; 264; 1 omslag
    - Regeling van de bevoegdheden van de Pensioenraad bij de uitvoering van de Pensioenwet 1922., 1922-1930; 166; 1 pak
    - Benoeming, bezoldiging en ontslag van de medisch en de wiskundig adviseur bij de Pensioenraad., 1922-1930; 265; 1 omslag
    - Opheffing van de Weduwen- en wezenkas voor de officieren van de landmacht en van het Weduwen- en wezenfonds der militaire officieren bij de zeemacht en het verstrekken van een pensioenvervangende uitkering aan het personeel van die instellingen., 1922-1933; 266; 1 omslag
    - Verkrijgen van de toezegging van de Minister van Marine tot dekking van een eventueel tekort, voortspruitend uit de overneming door het Algemeen Burgerlijk Pensioenfonds van de lasten van het Weduwen- en wezenfonds der militaire officieren bij de zeemacht., 1924; 267; 1 omslag
    - Verlaging van de salarissen van de leden van de Militaire Pensioenraad., 1924-1926; 167; 1 omslag
    - Voorbereiding van de mechanisering van de pensioenbetaling., 1927-1933; 268; 1 omslag
    - Goedkeuring van een instructie voor de commissaris-wiskundige van het Algemeen Burgerlijk Pensioenfonds., 1928; 169; 1 omslag
    - Regeling van de bekostiging van het toezicht op hypotheekbanken door het Algemeen Burgerlijk Pensioenfonds., 1928-1930; 170; 1 omslag
    - Beschikbaarstelling van gelden uit de post Onvoorziene Uitgaven voor betaling van rente- en proceskosten door het Algemeen Burgerlijk Pensioenfonds., 1930; 171; 1 omslag
  - Wachtgelden, 2.9
    - Wachtgeldbesluit 1869, 2.9.1
      - Verhoging van de wachtgelden. (KB 12 aug. 1920 S.704), 1920-1921; 269; 1 omslag
      - Toepassing van het Wachtgeldbesluit 1869., 1920-1921; 270; 1 omslag
    - Wachtgeldbesluit 1922, 2.9.2
      - Voorbereiding van het besluit tot regeling van de toekenning van wachtgelden aan burgerlijke rijksambtenaren (Wachtgeldbesluit 1922). (KB 3 aug. 1922 S.479), 172; 1 omslag
      - Inwilliging en afwijzing van verzoeken van ontslagen personeel om wachtgeld., 1922-1933; 175; 1 pak
      - Hernieuwde vaststelling van de duur en herziening van de hoogte van het wachtgeld voor ambtenaren die op wachtgeld zijn gesteld., 1922-1933; 176; 1 pak
      - Verrekening van inkomsten van ontslagen ambtenaren van de PTT bij het gelijktijdig genot van wachtgeld en een toegekend vervroegd ouderdomspensioen., 1923-1927; 177; 1 omslag
      - Verrekening van inkomsten van ontslagen ambtenaren bij gelijktijdig genot van wachtgeld en pensioen., 1923-1931; 178; 1 omslag
      - Wijzigingen van het Wachtgeldbesluit 1922 inzake toekenning, duur en hoogte van het wachtgeld., 1923-1933; 173; 1 pak
      - Adviezen van de Commissie als bedoeld in art. 12 van het Wachtgeldbesluit 1922 met betrekking tot duur en hoogte van het wachtgeld, afschriften., 1923-1933; 179; 1 omslag
      - Toekenning en afwijzing van verzoeken van wachtgelders om zich in het buitenland te mogen vestigen met behoud van wachtgeld., 1924-1933; 180; 1 omslag
      - Toepassing van het Wachtgeldbesluit 1922 inzake geneeskundig onderzoek van wachtgelders die lichamelijk ongeschikt zijn voor herplaatsing., 1927-1933; 181; 1 omslag
      - Behandeling van het voorstel van de minister van Oorlog tot wijziging van de wachtgeldregeling om wachtgelders doelmatiger medewerking te kunnen verlenen bij het krijgen van een betrekking en verbetering van de regeling tot herplaatsing van wachtgelders., 1928-1931; 174; 1 omslag
      - Interpretatie ten behoeve van de minister van Binnenlandse Zaken over art. 1, 4e lid van het Wachtgeldbesluit 1922 inzake herbenoeming van ambtenaren door de Kroon., 1930; 182; 1 omslag
      - Verbetering van de wachtgeldadministratie en versnelling van de uitbetaling der wachtgelden., 1930-1933; 271; 1 omslag
    - Bijzondere wachtgeldregelingen, 2.9.3
      - Voorbereiding van een regeling tot toekenning van wachtgeld aan het personeel van door het Rijks gesubsidieerde land- en tuinbouwscholen. (KB 17 feb. 1933 S.52), 1922-1932; 272; 1 omslag
      - Toepasselijk verklaring van het Wachtgeldbesluit 1922 op de onder het Departement van Buitenlandse Zaken ressorterende, in het buitenland geplaatste ambtenaren. (KB 4 mrt. 1924 S.91 en 21 jan. 1933 S.20), 1924, 1932; 273; 1 omslag
      - Toepassing van de wachtgeldregeling voor ambtenaren van het Hoog Militair Gerechtshof., 1925-1932; 276; 1 omslag
      - Wijziging van het Arbeidsreglement voor Werklieden in 's Rijksdienst 1927 inzake de aanpassing aan het wachtgeldbesluit. (KB 28 nov. 1930 S.432), 191; 1 omslag
      - Voorbereiding van bijzondere wachtgeldregelingen voor ambtenaren van rijksinstellingen, die, in verband met de omzetting van deze instellingen in stichtingen, naar die stichtingen zijn overgegaan., 1930-1933; 192, 274; 2 omslagen
        - academische klinieken van de Rijksuniversiteit te Utrecht, (KB 26 mei 1931 S.205) 1930-1932, 274
        - rijkskweekschool voor vroedvrouwen te Amsterdam, (KB 18 mei 1933 S.281) 1933, 192
      - Wijziging van het KB van 31 mei 1926 S.159 inzake aanpassing van het wachtgeld voor leraren vallend onder de Nijverheidsonderwijswet aan het wachtgeldbesluit., 1933; 193; 1 omslag
      - Toepasselijk verklaring van het Wachtgeldbesluit 1922 op het opgeheven ambt van secretaris van de Gezondheidsraad. (KB 10 mrt. 1933 S.90), 275; 1 omslag
    - Militaire wachtgeldregelingen, 2.9.4
      - Advisering aan de ministers van Oorlog en Marine over het doen vervallen van het wachtgeld van wachtgeld genietende militairen ter verkrijging van een pensioen., 1923-1924; 183; 1 omslag
      - Wijziging van de militaire wachtgeldregelingen inzake overbrugging van de kloof van geëindigd wachtgeld en het niet onmiddellijk ingaand pensioen voor de oudere wachtgelders., 1923-1931; 184; 1 omslag
      - Afwijzing van verzoeken om een tegemoetkoming in de verhuiskosten op grond van de Militaire wachtgeldregeling., 1925-1929; 185; 1 omslag
      - Interpretatie van wettelijke bepalingen omtrent de duur en de hoogte van wachtgeld ten behoeve van militair personeel van de zeemacht., 1927-1930; 186; 1 omslag
      - Inwilliging en afwijzing van verzoeken om verlenging van wachtgeld op grond van art. 3 van de Militaire wachtgeldregeling., 1927-1930; 187; 1 omslag
      - Wijziging van wachtgeldregelingen voor militairen., 1927-1931; 168; 1 omslag
      - Interpretatie van wettelijke bepalingen omtrent de afkoopsom van wachtgeld van verschillende gewezen militairen., 1927-1932; 188; 1 omslag
      - Rangschikking van verschillende functies van het militair personeel bij de zeemacht onder art. 2 van de wachtgeldregeling., 1927-1933; 189; 1 omslag
      - Interpretatie van wettelijke bepalingen omtrent het vervallen verklaren van wachtgeld bij militairen., 1928-1933; 190; 1 omslag